臺灣新竹地方法院刑事判決
                                      111年度訴字第423號
公  訴  人  臺灣新竹地方檢察署檢察官
被      告  張智雄


上列被告因竊盜等案件，經檢察官提起公訴（111年度偵字第499
4號），被告於本院準備程序為有罪之陳述，經本院裁定進行簡
式審判程序獨任審理，判決如下：
    主  文
乙○○共同犯行使偽造準私文書罪，共貳罪，均累犯，各處有期徒
刑伍月，如易科罰金，均以新臺幣壹仟元折算壹日；又犯竊盜罪
，累犯，處有期徒刑肆月，如易科罰金，以新臺幣壹仟元折算壹
日。應執行有期徒刑捌月，如易科罰金，以新臺幣壹仟元折算壹
日。
未扣案之犯罪所得新臺幣拾參萬貳仟柒佰元沒收，於全部或一部
不能沒收或不宜執行沒收時，追徵其價額。 
    事  實
一、乙○○與「劉庭瑋」共同意圖為自己不法之所有，基於行使偽
    造準私文書及詐欺得利之犯意聯絡，分別為下列行為：
㈠、於111年1月6日上午8時26分、27分許，在新竹市○區○○路00號
    聯華電子股份有限公司（下稱聯電公司）8E廠地下1樓休息
    室，趁丙○○將隨身物品置入休息室置物櫃且未上鎖之際，由
    乙○○自丙○○之皮包中拿出遠東國際商業銀行(下稱遠東銀行)
    信用卡號4579-XXXX-XXXX-XXXX信用卡（卡號詳卷），並將
    上開信用卡卡號及交易安全碼告知「劉庭瑋」後，將上開信
    用卡放回原處，未經丙○○同意，由「劉庭瑋」使用線上刷卡
    消費功能，接續輸入上開丙○○之信用卡卡號及交易安全碼等
    資料而偽造電磁紀錄之準私文書，再將該等偽造電磁記錄之
    準私文書傳送至網銀國際股份有限公司（下稱網銀公司）開
    設之遊戲網站及遠東銀行，以購買網路遊戲點數新臺幣（下
    同）2萬元、3萬元，使網銀公司誤以為係丙○○本人刷卡消費
    而核准交易，將遊戲點數2萬7,000點、4萬500點儲值至乙○○
    申請之暱稱「690808」會員帳號，足生損害於丙○○、遠東銀
    行及網銀公司，乙○○即以此方式詐得免付費使用該等服務之
    財產上不法利益。
㈡、於111年1月10日上午8時31分、39分許，在上址聯電公司8E廠
    地下1樓休息室，趁甲○○將隨身物品置入休息室置物櫃且未
    上鎖之際，由乙○○自甲○○皮包中拿出其所有之合作金庫商業
    銀行(下稱合作金庫銀行)信用卡號4601-XXXX-XXXX-XXXX信
    用卡（卡號詳卷），並將上開信用卡卡號及交易安全碼告知
    「劉庭瑋」後，將上開信用卡放回原處，未經甲○○同意，由
    「劉庭瑋」使用線上刷卡消費功能，接續輸入上開丙○○之信
    用卡卡號及交易安全碼等資料而偽造電磁紀錄之準私文書，
    再將該等偽造電磁記錄之準私文書傳送至網銀公司開設之遊
    戲網站及合作金庫銀行，以購買網路遊戲點數3萬元、3萬元
    ，使網銀公司誤以為係甲○○本人刷卡消費而核准交易，將遊
    戲點數4萬500點、4萬500點儲值至乙○○申請之暱稱「690808
    」會員帳號，足生損害於甲○○、合作金庫銀行及網銀公司，
    乙○○即以此方式詐得免付費使用該等服務之財產上不法利益
    。
二、乙○○另意圖為自己不法之所有，基於竊盜之犯意，於111年1
    月10日上午8時15分至45分許，在上址聯電公司8E場地下1樓
    休息室，趁丙○○、甲○○將隨身物品置入休息室置物櫃且未上
    鎖之際，徒手竊取丙○○、甲○○皮包內現金各1,000餘元、2萬
    1,700元，得手後旋離開現場。
三、案經丙○○、甲○○訴由內政部警政署保安警察第二總隊第三大
    隊第一中隊報請臺灣新竹地方檢察署檢察官偵查起訴。
    理  由
一、本件被告乙○○所犯之罪，並非法定刑為死刑、無期徒刑或最
    輕本刑3 年以上有期徒刑之罪，亦非高等法院管轄第一審之
    案件，而被告於準備程序進行中就被訴事實已為有罪之陳述
    ，經本院告知簡式審判程序之旨，並聽取檢察官及被告之意
    見後，本院乃依刑事訴訟法第273 條之1 第1 項規定，裁定
    進行簡式審判程序，合先敘明。
二、訊據被告對於上開詐欺、行使偽造準私文書及竊盜犯行於偵
    查中、本院準備及簡式審判程序時均坦承不諱（見偵卷第88
    -89頁；本院易字卷第41頁、第46頁），並有證人即告訴人
    丙○○、甲○○於警詢中之證述（見偵卷第13-15頁、第17-19頁
    ）可證，復有通聯調閱查詢單、網銀公司交易歷程、會員申
    請資料及IP歷程、IP位址擷取檔案資料、網銀公司會員資料
    及交易明細、合作金庫銀行VISA金融卡消費成交回報、遠東
    銀行案件冒刷紀錄持卡人報案聯、網銀公司會員登入及點數
    餘額歷程表、被告之聯電公司出勤、刷卡紀錄及監視錄影畫
    面翻拍照片、甲○○及丙○○之保安警察第二總隊第三大隊第一
    中隊竹園分隊受(處)理案件證明單各1份、網銀公司遊戲網
    站截圖4張、綠界科技股份有限公司刷卡交易資料3紙、聯電
    公司111年1月6日及1月10日監視錄影畫面截取照片、聯電公
    司8E廠地下1樓休息室現場照片(見偵卷第21頁、第22-24頁
    、第25頁、第26-27頁、第28-29頁、第33頁、第34頁、第36
    -38頁、第39-40頁、第43-48頁、第49-60頁、第61-64頁、
    第65-66頁)，足認被告之自白均與事實相符，本件犯行均至
    堪認定，應依法論科。
三、按錄音、錄影或電磁紀錄，藉機器或電腦之處理所顯示之聲
    音、影像或符號，足以為表示其用意之證明者，以文書論，
    刑法第220 條第2 項定有明文。而所謂電磁紀錄，係指以電
    子、磁性或其他無法以人之知覺直接認識之方式所製成之紀
    錄，而供電腦處理之用者而言。被告登入網銀公司之網站並
    輸入上開信用卡卡號及交易安全碼而冒用丙○○、甲○○之名義
    購買遊戲點數商品，當屬偽造電磁紀錄之準私文書並向網銀
    公司及遠東銀行、合作金庫銀行行使之。復按刑法第339條
    第1 項、第2項分別規定詐欺取財罪及詐欺得利罪，前者之
    行為客體係指財物，後者則指取得債權、免除債務、延期履
    行債務或提供勞務等財物以外之財產上不法利益。而線上娛
    樂網站之遊戲點數並非現實可見之有形體財物，係供人憑以
    遊玩網路遊戲使用，屬具有財產上價值之利益，是被告先後
    盜刷丙○○、甲○○之信用卡，所詐得者應係免除支付購買遊戲
    點數商品價金之利益，揆諸前開說明，均應論以詐欺得利罪
    。是核被告就事實欄一、㈠及一、㈡所為，均係犯刑法第216
    條、第210 條、第220條第2項之行使偽造準私文書罪及同法
    第339 條第2 項之詐欺得利罪；就事實欄二所為，係犯刑法
    第320條第1項之竊盜罪。被告就事實欄一、㈠及一、㈡所犯偽
    造準私文書之低度行為，均為行使偽造準私文書之高度行為
    所吸收，不另論罪。被告就事實欄一、㈠及一、㈡之犯行，其
    時、地密接且係基於同一動機，各行為間之獨立性極為薄弱
    ，依一般社會健全觀念，難以強行分開，在刑法評價上，均
    為數個舉動之接續施行，合為包括之一行為予以評價，應分
    別論以接續犯。被告就事實欄一、㈠及一、㈡所為，均係以一
    行為同時觸犯行使偽造準私文書罪及詐欺得利罪，為想像競
    合犯，應依刑法第55條規定，分別從一重論以行使偽造準私
    文書罪處斷，至事實欄二竊盜部分，被告竊取丙○○、甲○○財
    物犯行時間密切，地點相同，難認有獨立性，係以一行為觸
    犯兩次竊盜罪，為想像競合，應以一竊盜罪論之，公訴意旨
    認應論兩次竊盜罪，容有誤會。被告就事實欄一、㈠及一、㈡
    所為，與「劉庭瑋」俱有犯意聯絡、行為分擔，均應論以共
    同正犯。被告所犯上開3罪，犯意各別、行為互殊，應予分
    論併罰。
四、被告前①於97年間，因竊盜案件，經本院以97年度易字第266
    號判決判處有期徒刑9月確定；又②於97年間，因強盜等案件
    ，經本院以97年度訴字第147號判決分別判處有期徒刑7年8
    月、3年8月、5年2月，應執行有期徒刑12年確定，上開2罪
    復經本院以97年度聲字第1163號裁定定應執行有期徒刑12年
    9月確定，嗣於108年12月15日縮刑期滿執行完畢等情，此有
    臺灣高等法院被告前案紀錄表在卷可參。其於徒刑執行完畢
    後5年內故意再犯本件有期徒刑以上之罪，為累犯。又參酌
    司法院大法官釋字第775 號解釋意旨，審酌被告前已有詐欺
    罪及竊盜罪之前科紀錄，卻仍未能謹慎守法，再犯本件2次
    行使偽造準文書罪及1次竊盜罪，其刑罰反應力薄弱，均應
    依刑法第47條第1 項之規定加重其刑。
五、爰審酌被告正值青壯，竟不思以正當方式獲取所需，而任意
    竊取他人財物，並盜刷他人之信用卡購買遊戲點數商品，以
    詐術獲得財產上之不法利益，致他人受有財產上損害，所為
    均殊值非難；復考量被告坦承犯行之犯後態度，兼衡其自承
    教育程度為國中畢業，案發時任職於聯電公司，目前擔任臨
    時工，離婚，無未成年子女，現與母親同住，經濟狀況欠佳
    ，為償還高利貸乃鋌而走險之犯罪動機，暨本件各次犯罪情
    節及告訴人所受財損等一切情狀，分別量處如主文所示之刑
    及定其應執行之刑，並均諭知易科罰金之折算標準，以示懲
    儆。
六、被告本件犯罪所得合計13萬2,700元(計算式：2萬+3萬+3萬+
    3萬+1000+2萬1,700＝13萬2,700)均未扣案，應依刑法第38條
    之1 第1 項規定宣告沒收，於全部或一部不能沒收或不宜執
    行沒收時，依同條第3 項規定，追徵其價額。 
據上論斷，依刑事訴訟法第273 條之1 第1 項、第299 條第1 項
前段，判決如主文。
本案經檢察官楊仲萍提起公訴，檢察官黃嘉慧到庭執行職務。
中    華    民    國   111    年    9     月    16    日
                  刑事第六庭  法  官   林涵雯
以上正本證明與原本無異。
如不服本判決應於收受本判決後20日內向本院提出上訴書狀，上
訴書狀應敘述具體理由。上訴書狀未敘述上訴理由者，應於上訴
期間屆滿後20日內補提理由書狀於本院(均須按他造當事人之人
數附繕本 )「切勿逕送上級法院」。 
中　　華　　民　　國　　111 　年　　9 　　月　　16　　日
                              書記官   林汶潔
附錄本案論罪科刑法條：
中華民國刑法第216條
行使第二百一十條至第二百一十五條之文書者，依偽造、變造文
書或登載不實事項或使登載不實事項之規定處斷。
中華民國刑法第210條
偽造、變造私文書，足以生損害於公眾或他人者，處五年以下有
期徒刑。
中華民國刑法第220條
在紙上或物品上之文字、符號、圖畫、照像，依習慣或特約，足
以為表示其用意之證明者，關於本章及本章以外各罪，以文書論
。
錄音、錄影或電磁紀錄，藉機器或電腦之處理所顯示之聲音、影
像或符號，足以為表示其用意之證明者，亦同。
中華民國刑法第320條
意圖為自己或第三人不法之所有，而竊取他人之動產者，為竊盜
罪，處五年以下有期徒刑、拘役或五十萬元以下罰金。
意圖為自己或第三人不法之利益，而竊佔他人之不動產者，依前
項之規定處斷。
前二項之未遂犯罰之。